Inventaris van het archief van de familie Laman Trip en aanverwante families, 1710-1986
Nationaal Archief, Den Haag
- EERSTE AFDELING: STUKKEN PER PERSOON GEORDEND.
  - FAMILIE LAMAN TRIP., 1.
    - Jhr.ir. Rutger Egbert Laman Trip (1905-1985), 1.14.
      - Jkvr. Henriëtte Francina van Andringa de Kempenaer., 1.14.2.
        - Ingekomen brieven met minuut van uitgaande brief., 1909, 1913, 1941-1942, 1945, 1949, 1951, 1973.; 342; 1 omslag.
        - Aflevering van het clubblad "Traco"., Aflevering van het het Ono-Blad.; Programma voor de viering van het 62e lustrum van de Groningsche Hogeschool.; Stukken betreffende de viering van het 350-jarig bestaan van de Leidse universiteit.; 1921; 1923.; 1924; 1925-1926, 1928.; 343; 1 omslag.
        - Testamenten., 1924, 1962, afschriften.; 344; 2 stukken.
        - Paspoort., Toeristendeviezenboekjes.; Internationale bewijzen van inenting.; 1929; 1952/1953; 1958, 1962.; 345; 5 stukken.
        - Akte van schenking door haar ouders van periodiek aan haar te betalen geldbedragen., 1937.; 346; 1 stuk.
        - Stukken betreffende de afwikkeling van de nalatenschap van haar tante jkvr. N.H.D. van Andringa de Kempenaer., 1942-1943, 1949 en z.d.; 347; 1 omslag.
        - Stukken betreffende de verdeling van de roerende goederen van wijlen haar aangehuwde oom jhr. J. van Reigersberg Versluys., 1947.; 348; 1 omslag.
        - Stukken betreffende het beheer en de scheiding en deling van de onverdeelde nalatenschap van haar vader jhr. J.B. van Andringra de Kempenaer., 1949, 1954, 1957-1962, 1964-1965, 1968-1970.; 349; 1 omslag.
        - Doorslagen van brieven aan haar kinderen tijdens haar reis met haar man naar de Verenigde Staten en Cuba., 1958.; 350; 1 omslag.
        - Stukken betreffende de aankoop, hypotheekverlening, verhuur en verkoop van huizen en gronden aan de Nachtegaallaan en de Schouwweg te Wassenaar., Met retroacta.; 1959-1960, 1962, 1964, 1966-1968.; 1917, 1918, 1920.; 351; 1 omslag.
        - Bewijs van eigendom van enkele percelen greidland in de gemeente Balk., 1961.; 352; 1 stuk.
        - Kasboeken van huishoudelijke uitgaven., 1961-1966, 1968-1969, 1985-1986.; 353; 6 delen.
        - Akte van volmacht aan haar verleend door haar broer jhr. W. van Andringa de Kempenaer. Afschrift., 1967.; 354; 1 stuk.
        - Stukken betreffende van haar moeder ontvangen schenkingen in geld., 1967, 1970, 1973.; 355; 1 omslag.
        - Stukken betreffende de aankoop van het pand Vianenstraat 37 te Velp., 1971.; 356; 1 omslag.
        - Akten van verkoop van 20 aandelen Joh. Enschedé en Zonen Grafische Inrichting B.V. te Haarlem aan haar kinderen., 1975-1976.; 357; 2 stukken.
        - Stukken betreffende door haar gedane schenkingen aan haar kinderen en de verlening van een algemene volmacht aan haar echtgenoot en haar beide zoons., 1979-1980.; 358; 1 omslag.
    - Anna Maria Jacoba Zweerts-Laman Trip (1907-1982), 1.15.
      Dochter van jhr. Willem Laman Trip en Catharina Margaretha Daendels, trouwt 1935 mr. Guilleaume François Zweerts (1910-1962), zoon van Guilleaume François Zweerts en Judith Barbara Sara Roelvink.
      - Portretfoto's., Met ingekomen briefkaart van haar ouders.; 1921, 1924.; 1926; 359; 3 stukken.
    - Jhr.mr. Willem Christiaan Scato Laman Trip (1911-1977), 1.16.
      Zoon van jhr. Willem Laman Trip en Catharina Margaretha Daendels trouwt 1938 Wilhelmina Jacoba Versteeven (geb. 1912), dochter van mr. Johannes François Versteeven en Berber Johanna Petronella Marie van Reenen.
      - Portretfoto's., Met ingekomen brieven.; z.d. (c. 1930).; 1971.; 360; 5 stukken.
    - Jhr.ir. Willem Laman Trip (geb. 1932), 1.17.
      Zoon van jhr.ir. Rutger Egbert Laman Trip en jkvr. Henriëtte Francina van Andringa de Kempenaer, trouwt 1959 Hermine Clasine Nuboer (geb. 1932), dochter van dr. Johannes Franciscus Nuboer en Elisabeth Catharina Immink.
      - Ingekomen briefkaarten van zijn vader., Met toeristendeviezenboekje.; 1949, 1951; 1952; 361; 1 omslag.
    - Marie Antoinette van Manen-Laman Trip (geb. 1934), 1.18.
      Dochter van jhr.ir. Rutger Egbert Laman Trip en jkvr. Henriëtte Francina van Andringa de Kempenaer, trouwt 1958 Tom Christiaan Willem van Manen (geb. 1929), zoon van mr. Hugo van Manen en Pauline Alexandra Sally Moens.
      - Ingekomen briefkaarten van haar vader., Met toeristendeviezenboekje.; 1949; 1952.; 362; 3 stukken.
    - Nicoline Hobbine van den Broek-Laman Trip (geb. 1937), 1.19.
      Dochter van jhr.ir. Rutger Egbert Laman Trip en jkvr. Henriëtte Francina van Andringa de Kempenaer, trouwt 1964 ir. Jan Jacob van den Broek (geb. 1930), zoon van ir. Jan Jacob van den Broek en Maria Wilhelmina de Mol van Otterloo.
      - Ingekomen briefkaart van haar vader., 1949.; 363; 1 stuk.
    - Jkvr. Quirina Laurentia Laman Trip (1939-1986), 1.20.
      Dochter van jhr.ir. Rutger Egbert Laman Trip en jkvr. Henriëtte Francina van Andringa de Kempenaer.
      - Ingekomen briefkaarten van haar vader., 1949.; 364; 2 stukken.
    - Jhr.drs. Diederik Laman Trip (geb. 1946), 1.21.
      Zoon van jhr. Rutger Egbert Laman Trip en jkvr. Henriëtte Francina van Andringa de Kempenaer, trouwt 1975 Thérèsa Aimée Jeanne Marie barones van Hövell van Wezeveld en Westerflier (geb. 1949), dochter van baron mr. Henri Louis Felix Marie van Hövell van Wezeveld en Westerflier en Jeanne Marie Josephe Westerwoudt.
      - Internationaal bewijs van inenting., Ingekomen briefkaarten van zijn ouders.; Bewijs van inschrijving als student aan de Nederlandse Economische Hogeschool te Rotterdam.; Verslag van een studiereis naar de Verenigde Staten en stukken betreffende het afscheidsfeest bij het beëindigen van zijn studie.; 1946, 1962; 1949, 1951, 1958; 1969; 1972; 365; 1 omslag.
  - FAMILIE KNOCK., 2.
    - B. Knock (?-?), 2.1.
      - Verklaring van enkele wederzijdse familieleden van het echtpaar Bernhard Knock en Angelina ten Hola houdende een specificatie van de door beide partijen in het huwelijk gebrachte goederen., 1710.; 366; 1 stuk.
  - FAMILIE SICCAMA., 3.
    - Margaretha Siccama (1658-1721)., 3.1.
      - Akte van huwelijkse voorwaarden tussen Harco Hilarius Siccama en Rolina Maria Wolthers., 1711.; 367; 1 charter.
    - Harco Hilarius Siccama (1684-1736)., 3.2.
      - Legger van zijn onroerende goederen en effecten en de daaruit genoten inkomsten., 1721-1736.; ---
    - Rolina Maria Siccama-Wolthers (1693-1752)., 3.3.
      - Akte van huwelijkse voorwaarden tussen Wiardus Siccama en Anna Catharina Hora., 1737.; 368; 1 charter.
        Het zegel is gedeeltelijk verloren gegaan.
  - FAMILIE VELDTMAN., 4.
    - Hindrik Veldtman (1687?-1753?)., 4.1.
      - Akte van huwelijkse voorwaarden tussen Willem Laman en Everdina Johanna Smith., 1737.; 369; 1 charter.
        H. Veldtman was één van de burgemeesters voor wie deze akte werd verleden.
  - FAMILIE WOLTHERS., 5.
    - Harmen Wolthers (1657-1733)., 5.1
      - Tekst van een treurdichter bij zijn overlijden door L. Trip, gedrukt., 1733.; 370; 1 stuk.
    - Harmen Wolthers (1721-1788)., 5.2.
      - Akte van verkoop door de erfgenamen van Arendina C. Wolthers, weduwe van professor C. van Velzen, aan Tjaart van Berchuis en zijn echtgenote J.A. de Savornin van een smederij in de Botteringestraat te Groningen., 1770.; 371; 1 charter.
        Het zegel is vrijwel geheel verloren gegaan.
      - Legger van zijn onroerende goederen en effecten en de daaruit genoten inkomsten., 1778-1788.; ---
        Zie inv.nr. 31.
      - Aantekeningen betreffende gebeurtenissen in zijn persoonlijk leven en in zijn familie in de periode 1721-1787, afschrift., Z.d.; 372; 1 stuk.
    - Dr. Herman Wolthers (1777-1858)?, 5.3.
      - "Lijst der rouwbrieven voorhanden bij de familiepapieren van dr. H. Wolthers", over de jaren 1733-1823., Z.d.; 373; 1 stuk.
  - FAMILIE MUNNIKS., 6.
    - Prof.dr. Wijnoldus Munniks (1744-1806)., 6.1.
      - Oorkonde houdende zijn benoeming tot lid consultant van het Bataafsch Genootschap der Proefondervindelijke Wijsbegeerte te Rotterdam., 1784.; 374; 1 charter.
      - Ingekomen brieven van zijn zoon Jacobus tijdens diens verblijf in Parijs, van Pieter Roquette en de firma Roquette en Van de Poll te Amsterdam., 1805-1806.; 375; 1 omslag.
      - Portret, in meervoud., Met prentbriefkaart van zijn huis Oldengaerde bij Dwingelo.; z.d.; 1951; 376; 1 omslag.
    - Dr. Jacobus Munniks (1782-1840)., 6.2.
      - Dagboek, bijgehouden tijdens zijn verblijf in Parijs, met bijlagen., 1805-1806.; 377; 1 deel.
      - Ingekomen brieven van zijn ouders en van A. Dumont Pigalle tijdens zijn verblijf in Parijs., 1805-1806.; 378; 1 omslag.
      - "Levensschets van Wynoldus Munniks". Tekst van een redevoering door hem uitgesproken in een vergadering van het Natuurkundig en Scheikundig Genootschap te Groningen, gedrukt., 1812.; 379; 1 katern.
      - Stukken betreffende de afwikkeling van zijn nalatenschap, met genealogische overzichten van de families Leffering, Haasbaart en Munniks., 1840-1841 en z.d.; 380; 1 omslag.
  - FAMILIE VELDWIJK., 7.
    - Egbert Gerrit Veldwijk (1778-1860)., 7.1.
      - Aantekenboekje houdende gegevens over de inspectie van door hem geadministreerde plantages in Suriname, met dichtregels in het Duits., 1818.; 381; 1 deeltje.
  - FAMILIE DAENDELS., 8.
    - Herman Willem Daendels (1762-1818)., 8.1.
      - Ingekomen brieven van zijn broer Egbert Anthony met concepten van antwoord en concept van een brief aan A.A. Sandbergen., 1811-1812.; 382; 1 omslag.
    - Rutger Marius Daendels (1805-1864)., 8.2.
      - Extract uit het huwelijksregister van de gemeente Zwolle betreffende zijn huwelijk met Anna Maria Catharina van Engels., 1835.; 383; 1 stuk.
    - Laurentius Johan Daendels (1840-1912)., 8.3.
      - Extracten uit registers van de burgerlijke stand betreffende geboorte en overlijden van zijn ouders en kinderen., 1869, 1874, 1876, 1884-1886, 1891.; 384; 1 omslag.
      - Akten betreffende de toetreding van H. Hissink tot de vennootschap J. Daendels en Co. te Batavia en inzake zijn uittreding uit deze firma als beherend vennoot en zijn optreden als commanditair vennoot., 1883, 1885, afschriften.; 385; 2 stukken.
      - Stukken betreffende de exploitatie door de firma J. Daendels en Co. te Batavia van de haven van Tandjong Priok en inzake de samenwerking van deze firma met de Stoomvaart Maatschappij Nederland., 1885-1886.; 386; 1 omslag.
      - Briefwisseling met de directie van de Stoomvaart Maatschappij Nederland betreffende de omstandigheden, die in 1887 hebben geleid tot de uitgifte van oprichtersaandelen in de Scheepsagentuur v/h J. Daendels en Co., 1903.; 387; 1 omslag.
- TWEEDE AFDELING: STUKKEN NIET PER PERSOON GEORDEND.
  - Archivalia., 1.
    - Genealogische overzichten en aantekeningen betreffende de familie Trip, met uittreksels van doop-, trouw- en begraafregisters en akten van de Burgerlijke Stand., 18e-20e eeuw.; 388; 1 pak.
    - Oprechte Groninger Almanak, 1788, met dichtregels en aforismen en regeringsalmanak van de provincie Groningen voor 1825, met aantekeningen over een reis naar Aken en België, beide waarschijnlijk geschreven door een lid van de familie Trip., 389; 2 deeltjes.
    - Stukken betreffende de familie Trip van Zoudtlandt., 1854, 1895 en z.d.; 390; 1 omslag.
    - Foto's van leden van de families Laman Trip, Vaillant, Daendels en Boissevain., 1861, 1880, 1892, 1900 en z.d.; 391; 1 omslag.
    - Album met portret- en groepsfoto's van de kinderen van jhr. H. Laman Trip., 1877-1908.; 392; 1 deel.
    - Album met foto's van leden van de families Laman Trip, Vaillant en Daendels en aanverwanten., 19e eeuw.; 393; 1 deel.
    - Album met foto's van leden van de families van Rappard, van Asbeck, Jonckheer, van Tienhoven, Vattier Kraane en groepsfoto's van leerlingen van een meisjeskostschool in Brussel., 1896-1897, 1921 en z.d.; 394; 1 deel.
    - Album met foto's van leden van de families Laman Trip, Daendels, Jonckheer en Van Asbeck, interieurs en exterieurs van huizen in Den Haag, Deventer, Hattem en in Buitenzorg., 1903-1939 en z.d.; 395; 1 deel.
    - Album met foto's van jhr. A.D. Laman Trip in Nederlandsch-Indië en van onbekende personen., 1908, 1913, 1915-1916 en z.d.; 396; 1 deel.
    - Album met foto's van jhr. W. Laman Trip en zijn gezin, zijn broers, leden van de familie Daendels en Prins Hendrik, de School van Reserve Officieren Bereden Artillerie te Ede en het 50-jarig jubileum van de N.V. Philips., 1910, 1915, 1916, 1920-1921, 1926, 1928-1929, 1939 en z.d.; 397; 1 deel.
    - Album met foto's van jhr.mr. W.C.S. Laman Trip met zijn ouders, broer, zuster en anderen., 1911-1937 en z.d.; 398; 1 deel.
    - Album met foto's van jhr. A.D. Laman Trip, waarschijnlijk met zijn gezin en andere personen., 1916, 1920 en z.d.; 399; 1 deel.
    - Prentbriefkaarten door jhr.ir. R.E. Laman Trip aan zijn kinderen gezonden tijdens zijn reizen in de Verenigde Staten., 1949-1951.; 400; 1 omslag.
    - "Inventaris van het familie-archief van jhr.ir. W. Laman Trip te Wageningen"., z.d. (c. 1950).; 401; 1 stuk.
  - Verzamelde stukken., 2.
    - Lof- en treurdichten en andere drukwerken betreffende verschillende leden van de familie Trip, gedeeltelijk in het Latijn., 1674, 1707, 1713, 1732, 1738, 1797 en z.d.; 402; 1 omslag.
    - "Sweriges Rikes Ridderskaps och Adels Wapnebok". Wapenboek van de Zweedse adel, Stockholm, 1734, gedrukt, met bijgevoegde brochure betreffende het Riddarhuset in Stockholm., 1952.; 403; 2 delen.
    - "Lierzang den Erfprinse van Oranje en Nassauw ....... op zijne Geboortedag, den 8 van Lente-Maand 1748 toegewijd", met enkele andere lofdichten, door Lucas Trip, afschrift., 404; 1 stuk.
    - "Reglement op de administratie der Kerke, Pastorie, Kosterie, Vicarie, Praebende en andere ad pios usus gedestineerde goederen in de Ommelanden", gedrukt., 1773.; 405; 1 katern.
    - "Tydwinst in ledige uuren", door M.L. (mr. Lucas Trip), Leiden. Gedrukt., 1774.; 406; 1 deel.
    - Teksten van gedichten over de Vader des Vaderlands en de gebroeders De Wit, tekst van een gebed en van een uiteenzetting over de indeling van een kastje voor berging van een muntencollectie., 18e eeuw.; 407; 1 omslag.
    - Portretgravure van mr. Jan Trip van Berkenrode, in tweevoud., 18e eeuw.; 408; 2 stukken.
    - Gravures en foto's van huizen, waar leden van de familie Trip hebben gewoond., 18e eeuw, 1975 en z.d.; 409; 1 omslag.
    - "Het Hollandsche spreekwoord: Bij het scheiden van de markt leert men de koopliên kennen" door Arend Fokke Simons'zn., Amsterdam. Gedrukt., 1807.; 410; 1 katern.
    - Tekst van een gedicht bij de inwijding van een nieuwe zaal van de sociëteit in Groningen door Jan de Regt. Gedrukt, "Aan een vriend, bij de dood zijner beminde", tekst van een gedicht door A. Oudeman, gedrukt.; 1817; z.d. (19e eeuw); 411; 2 stukken.
    - Statuten der N.V. Drouwenderveenmaatschappij. Gedrukt, Met verordeningen betreffende de turfwinning. Gedrukt.; 1825; 1807, 1833-1834.; 412; 1 band.
    - Tekst van het verslag van Gedeputeerde Staten van Groningen uitgebracht in de vergadering van Provinciale Staten, gedrukt., 6 juli 1847; 413; 1 katern.
    - "Gustav Adolf in Deutschland", door Joh. Janssen, Frankfurt a.M., gedrukt., 1865.; 414; 1 katern.
    - "Het Trippenhuis", door H.A. van Goch, Amsterdam, 1922, met door M.E. 't Hart bewerkte en herziene druk, Amsterdam, 1945., Jaarverslag over 1974 van de Vereniging Hendrick de Keyser, waarin een artikel over de restauratie van het Trippenhuis in Zaltbommel.; 1975; 415; 2 delen en
      1 katern.
    - Brochures betreffende het 200-jarig bestaan van het Corvershof in Amsterdam., 1923.; 416; 2 deeltjes.
    - "La métallurgie liégeoise, et son expansion au XVII siècle", door Jean Yernaux, Luik., 1939, gedrukt.; 417; 1 deel.
      Hierin passages over de activiteiten van leden van de families Trip en de Geer.
    - Overdruk van een artikel over de Friese muntmeester Willem van Vierssen., Brochure over de Illustre Lieve Vrouwe Broederschap van 's-Hertogenbosch.; Z.d.; 1985; 418; 2 katernen.
    - Albums met foto's van portretten van leden van de familie Trip en van Louis de Geer uit de 17e-19e eeuw en foto's van het Trippenhuis en Corvershof te Amsterdam., 20e eeuw.; 419-420; 2 delen.
      - 17e eeuw., 419
      - 18e-20e eeuw., 420
    - Foto's van portretten van verschillende leden van de familie Trip en aanverwanten en van huizen in Amsterdam uit de 17e eeuw-19e eeuw., Z.d.; 421; 1 pak.
- DERDE AFDELING: STUKKEN WAARVAN HET VERBAND MET HET ARCHIEF NIET DUIDELIJK IS.
  - Akte van verkoop door Claas Mooij, als weduwnaar en boedelbeheerder van Willempje Gerrits aan Abraham van der Pil van de helft van een huis en erf in de Klijnestraat op Kattenburg in Amsterdam., 1723.; 422; 1 charter.
    Een van de twee zegels is verloren gegaan.
  - Akte van verkoop door curatoren van de Academie te Groningen aan professor T. Lambergen en zijn echtgenote Antoinette Werner van een graf in de Academiekerk., 1758.; 423; 1 charter.
    Het zegel is verloren gegaan.
  - Akte van verkoop door Johannes E. Krijthe aan professor Petrus Camper van een kamer met een plaatsje en mandelige put aan de Roosenstraat in Groningen., 1766.; 424; 1 charter.
  - Silhouetportretten van onbekenden en gravures van de kerken te Almen en Voorhout., 1788, 1792-1793.; 425; 1 omslag.
    Een van de afgebeelden is mogelijk Charlotte Christina Cransen-Schrauwe ('s Grauwen).
  - Testament van Hilligjen Harninks., 1800.; 426; 1 charter.
    Dit stuk was bestemd voor Bernard Muntinghe, haar executeur-testamentair.
  - Testament van Anthoni Onnes en zijn echtgenote Hinderkien Roelfs., 1808.; 427; 1 charter.
  - Certificaten betreffende de vrijwillige dienstneming in het Nederlandse leger door H.G. baron van Pallandt tot Walfort., 1832, 1839.; 428; 2 stukken.
  - Tekst van een rede "door Ds. Boelen gesproken bij het graf van Mina den 8en July 1865 te Ubbergen"., 429; 1 stuk.
  - Album met portretfoto's van onbekende dames., 1897 en z.d.; 430; 1 deel.
    Het betreft hier mogelijk medeleerlingen van C.M. Daendels op een meisjeskostschool te Brussel vgl. inv.nr. 394.
  - Album met portretfoto's van onbekende personen, overwegend dames., 1900 en z.d.; 431; 1 deel.
  - Foto's van onbekenden., 19e en 20e eeuw.; 432; 1 omslag.
- AANVULLING 1991
  - EERSTE AFDELING: STUKKEN PER PERSOON GEORDEND
    - FAMILIE LAMAN TRIP, 1
      - Jhr. Herman Laman Trip (1840-1928), 1.1
        - Ingekomen brieven van zijn broer Willem, zijn zuster Anna, zijn zoon Albert en van A.H. Hoogeboom., 1874-1877, 1888, 1891, 1893, 1908.; 433; 1 omslag.
      - Anna Maria Jacoba Trip-Vaillant (1848-1928), 1.2
        - Ingekomen brieven., 1858-1887, 1889-1904, 1907-1915, 1917-1922.; 434-447; 14 pakken.
          - 1858-1864, 434
          - 1865-1867, 435
          - 1868-1876, 436
          - 1877-1878, 437
          - 1879-1882, 438
          - 1883-1887, 1889-1892., 439
          - 1893, 440
          - 1894-1897, 441
          - 1898-1900, 442
          - 1901-1904, 1907., 443
          - 1908 januari-juni., 444
          - 1908 juli-december., 445
          - 1909-1915, 446
          - 1917-1922, 447
      - Jhr. Willem Laman Trip (1877-1972), 1.3
        - Foto's van zijn kinderen Rutger Egbert (Eb) en Anna Maria Jacoba (Tus)., 1908, 1912.; 448; 4 stukken.
        - Ingekomen brieven van zijn ouders, zijn grootvader dr. C.J. Vaillant en zijn broer Albert., 1911-1912, 1914-1915, 1940-1942.; 449; 1 omslag.
      - Catharina Margaretha Laman Trip-Daendels (1879-1941), 1.4
        - Ingekomen brieven van haar moeder, haar broer Henri, haar zuster Jacqueline en van dr. C.J. Vaillant., 1896-1897, 1912, 1918 en z.d.; 450; 1 omslag.
      - Jhr. Albert Dominicus Laman Trip (1881-1960), 1.5
        - Ingekomen brieven, alfabethisch geordend op afzender, met bijlagen., 1890, 1910-1920, 1923-1940.; 451-452; 2 omslagen.
          - A-L., 451
          - M-N., 452
        - Portretfoto's van hemzelf, foto's van hem en zijn broers en foto's waarop hij voorkomt met familileden en onbekenden., 1892, 1908 en z.d.; 453; 1 omslag.
        - Stukken betreffende zijn reis naar Nederlandsch-Indië als commandant van een detachement suppletietroepen, met bijgevoegde ingekomen brieven van zijn ouders en een brief van zijn broer Willem., 1908, 1912.; 454; 1 omslag.
        - Ingekomen brieven tijdens zijn verblijf in Nederlandsch-Indië, met bijlagen., 1912-1913.; 455; 1 omslag.
        - Ingekomen brieven van zijn vrouw., 1914, 1917-1919, 1923-1924, 1931, 1933, 1938-1940.; 456; 1 omslag.
        - Ingekomen brieven, met bijlagen., 1921-1922.; 457; 1 omslag.
        - Notulen en presentielijsten van de vergaderingen van het hoofdbestuur en van de leden van de Koninklijke Nederlandsche Politiehond-Vereniging, met bijlagen., 1924-1926, 1930, 1932-1940.; 458; 1 omslag.
          Jhr. A.D. Laman Trip was hoofdbestuurslid en voorzitter van deze vereniging.
        - Stukken betreffende zijn eervol ontslag uit militaire dienst en zijn benoeming tot hofmaarschalk en kamerheer in buitengewone dienst van H.M. de Koningin., 1939.; 459; 1 omslag.
        - Ingekomen brieven tijdens zijn gedwongen verblijf te Assen en zijn internering te Sint Michielsgestel, met bijlagen., 1941-1944.; 460-463; 4 omslagen.
          - 1941 augustus - 1942 januari., 460
          - 1942 februari - december., 461
          - 1943, 462
          - 1944 januari - juli., 463
        - Ingekomen brieven van zijn vrouw en kinderen tijdens zijn gedwongen verblijf te Assen en zijn internering te Sint Michielsgestel., 1941-1944.; 464-467; 3 pakken en
          1 omslag.
          - 1941, 464; 1 omslag.
          - 1942, 465
          - 1943, 466
          - 1944, 467
        - Zakagenda's., 1944-1959.; 468-469; 18 deeltjes.
          Over de jaren 1947 en 1948 zijn twee agenda's aanwezig.
          - 1944-1950, 468
          - 1951-1959, 469
      - Jacqueline Françoise Laman Trip-Daendels (1889-1968), 1.6
        - Portretfoto's van haar als kind, met foto van haar met haar broer en zuster, groepsfoto's van haar schoolklassen van een diner, en foto's van familieleden en gebouwen., Ca. 1895, 1906, 1909-1913, 1915, 1921.; 470; 1 omslag.
        - "Amateur-Photographien", album met foto's van familie, vrienden en gebouwen, met bijschriften in haar hand. 1902, 1904-1906, 1908, 1911-1912 en z.d.1 deel., 471
        - Register houdende opgaven van de boeken in haar bezit, met aantekeningen over geleende en uitgeleende boeken., Z.d. (ca. 1910-1955).; 472; 1 deeltje.
        - Ingekomen brieven, alfabethisch geordend op afzender, met bijlagen., 1917-1942, 1944-1946.; 473-483; 9 pakken en 2 omslagen
          - 1917-1922, 473
          - 1923, 474
          - 1924-1925, 1928-1929, 1936-1939., 475
          - 1926-1927, 476
          - 1930-1931 november., 477
          - 1931 november - 1934 juni., 478
          - 1934 juni - 1935 november., 479
          - 1935 november - 1937 maart., 480; 1 omslag.
          - 1940-1941, 481
          - 1942, 482
          - 1944-1946, 483; 1 omslag.
        - Ingekomen gelukwensen., 1939-1942, 1944.; 484-487; 4 omslagen.
          - Bij haar 50e verjaardag en bij de benoeming van haar man tot hofmaarschalk van H.M. de Koningin. 1939., 484
          - Bij haar 51e, 52e en 53e verjaardag. 1940-1942., 485
          - Bij haar 25-jarig huwelijksfeest. 1942 en z.d., 486
          - Bij het huwelijk van haar dochter Françoise Jacqueline met mr. Carel baron de Vos van Steenwijk. 1944., 487
        - Ingekomen brieven van haar man tijdens zijn gedwongen verblijf te Assen en zijn internering te Sint Michielsgestel en Vught, met bijlagen., 1940-1945.; 488-492; 3 omslagen en 2 pakken
          - 1940, 488
          - 1941, 489; 1 pak.
          - 1942, 490; 1 pak.
          - 1943, 491
          - 1944-1945, 492
      - Jhr. ir. Rutger Egbert Laman Trip (1905-1985), 1.7
        - "Trippen en Breeden Enk", brochure van zijn hand over de geschiedenis van het landgoed Breeden Enk te Velp., 1974.; 493; 1 katern.
      - Jhr. Johan Herman Willem Scato Laman Trip (1911-1942), 1.8